# 请教陈版主，已进入注销程序的公司是否纳入合并范围

提问人：新的方向 时间：2017-04-01 12:17:55
甲公司的子公司（另一个小股东为外资）历年都没有经营业务，只有一点点费用发生， 2016 年成立清算组，进行公告。公司先进行国、地税注销，再申请外经贸部门同意注销，最后工商注销。截止 2015 年 12 月 31 日，长期股权投资已经全额计提减值准备，账面价值为零。 税务师事务所对 2014 、 2015 、 2016 年度的税费进行了审核，并出具了 3 年的税务注销审核报告。 2017 年 1 月子公司拿到国税同意注销函、 2017 年 2 月拿到地税同意注销函。目前正在申请经贸部门同意注销和工商注销。
请问版主，该子公司是否需要纳入甲公司 2016 年度的合并范围？

回答人：chenyiwei
对股东自行组织清算（非破产清算）的子公司，应纳入合并报表范围直到其资产负债表上所有项目的余额全部结零为止。

提问人：rszjf 时间：2019-04-28 15:18:22
陈版，若是法院指定的破产清算，指定日的合并报表分别应该处理呢？

回答人：chenyiwei
被接管日，按零对价处置子公司处理。一般会有较大的前期超额亏损转回。